臺灣基隆地方法院交通事件裁定　　　　 94年度交聲字第205號
移送機關即
原處分機關　交通部公路總局台北區監理所基隆監理站
異　議　人
即受處分人　甲○○
上列受處分人因違反道路交通管理處罰條例案件，對於交通部公
路總局台北區監理所基隆監理站中華民國94年9月3日所為之處分
（原處分案號：基監字第裁42-AI0000000號），聲明異議，本院
裁定如下：
    主  文
異議駁回。
    理  由
一、本件異議人即受處分人甲○○駕駛其所有之車牌號碼T8-550
    9號自用一般小客貨車，於民國94年7月26日14時2分許，行
    經臺北市○○○路與逸仙路（東向西）處，因時速71公里，
    超過該路段限速時速50公里，而為擺置於該路口之固定式雷
    達測速照相機以拍照之方式取證，並經臺北市政府警察局信
    義分局值勤員警以受處分人所有上開車輛違反前揭條例第40
    條第1項規定之行為逕行掣單舉發，經將舉發通知單送達於
    受處分人後，受處分人向原處分機關提出申訴，經原處分機
    關請舉發單位即臺北市政府警察局信義分局調查結果，仍認
    受處分人有前開違規行為，原處分機關乃依前揭道路交通管
    理處罰條例第40條第1項、第63條第1項第1款及違反道路交
    通管理事件統一裁罰基準及處理細則第41條第4項之規定，
    於94年9月3日裁處受處分人罰鍰1,900元，併記違規點數1點
    。
二、聲明異議意旨略以：其年事已高，平時開車都係以低於限制
    時速行駛，且其當天係由基隆路右轉忠孝東路，基隆路口至
    逸仙路口短短距離，時速絕無可能達到71公里；又採證照片
    所攝，係該車於等待紅燈時停於白線前，右車道汽車亦於該
    地等待紅燈云云。
三、按汽車駕駛人，行車速度，超過規定之最高時速者，處新台
    幣（下同）1,200元以上2,400元以下罰鍰，道路交通管理處
    罰條例第40條第1項定有明文，且汽車駕駛人駕駛汽車違反
    前揭規定者，除應依該條所規定之罰鍰處罰外，並予記違規
    點數1點，同條例第63條第1項第1款亦定有明文。又按行車
    速度，依標誌或標線之規定，無標誌或標線者，在市區道路
    ，時速不得超過50公里，道路交通安全規則第93條第1項第1
    款前段定有明文。
四、經查：
  (一)異議人駕駛其所有之前揭自用小客貨車，於94年7月26日14
    時2分許，行經臺北市○○○路與逸仙路（東向西）處，經
    該路口固定式雷達測速照相設備測速之時速為71公里，而該
    處限速50公里，計超速21公里之違規事實，有原舉發單位即
    臺北市政府警察局94年8月15日北縣警交字第AI0000000號舉
    發違反道路交通管理事件通知單1紙暨採證照片1張附卷為憑
    ，而設置於上開路口之固定式電達測速照相設備（主機器號
    ：593-062/60018號），業於93年11月26日通過經濟部標準
    檢驗局國家標準檢驗合格，且領有檢驗合格證書期限至94
    年11月30日等情，亦有台北市政府警察局交通警察大隊94年
    10月26日北市警交大執字第09434961500號函暨函附之經濟
    部標準檢驗局雷達測速儀檢定合格證書（編號：M0000000）
    附卷可稽，足認上開測得數值應屬正確無誤，且異議人亦自
    承該車為其所駕駛，故異議人於上揭時間，駕駛上開車輛行
    經前揭路口確有超速之違規事實，應堪認定，其辯稱因年事
    已高，且依當時路面距離不可能超速行駛云云，並無可採。
  (二)異議人雖又辯稱其當時係將車停於白線前等待紅燈，右車道
    汽車亦於該地等待紅燈云云，惟依卷附採證照片所示，異議
    人駕駛上開車輛之煞車燈並未亮起，且其右側車道之車輛亦
    未停止於白線前，故異議人此部分辯稱亦與事實不符，不足
    採信。
四、綜上所述，本件異議人於舉發地點違規超速之事實已臻明確
    ，從而，原處分機關依前開道路交通管理處罰條例第40條第
    1項、第63條第1項第1款、違反道路交通管理事件統一裁罰
    基準及處理細則第41條第4項暨基準表之規定，裁處異議人
    罰鍰1,900元，併予記違規點數1點，核無違誤，本件聲明異
    議為無理由，應予駁回。
五、據上論斷，應依道路交通案件處理辦法第19條，裁定如主文
    。
中　　華　　民　　國　　94　　年　　11　　月　　9　　日
                  交通法庭法　官　王美婷
以上正本證明與原本無異。
對於本件裁定如有不服，應於收受送達後5日內，向本院提出抗
告書狀，敘述抗告之理由，抗告於臺灣高等法院。
中　　華　　民　　國　　94　　年　　11　　月　　10　　日
                          書記官  劉珍珍
